# 请问陈版主，关于购买土地前期费用问题。

提问人：一颗土豆球 时间：2017-12-17 23:35:55
问题背景：在A市，企业向政府购买土地必需制定规划设计合同以及出具交通影响评价文书，经过相关单位审批后才可进行土地购买行为，此项可视为购买土地的必要支出。 请问：对于规划设计合同、交通影响评价合同，此类合同费用应当如何处理？

回答人：chenyiwei
一般理解，对于建设项目，这两项评估都是必要的，你说的情况只是该地将这两项评价定为拿地的前置程序，并不是只有该地才要求进行这两项评价，所以不能仅仅因为这两项评价是拿地的前置程序就认为相关评价支出是取得土地使用权的必要支出。这两项支出仍应按照常规方法处理，或者费用化，或者计入在建工程成本。